臺灣基隆地方法院民事判決　　　　　　100年度基簡字第526號
原　　　告　台新國際商業銀行股份有限公司
法定代理人　蔡榮棟
被　　　告　胡坤盛
　　　　　　孫秀英
上列當事人間請求塗銷所有權移轉登記等事件，本院不經於言詞
辯論終結，判決如下：
    主  文
原告之訴駁回。
訴訟費用由原告負擔。
    事實及理由
一、原告起訴略以：被告胡坤盛將其名下所有坐落基隆市○○區
    ○○段1067、1080、1092地號土地及同段857 建號之不動產
    （下稱系爭不動產）以買賣為原因於100年3月8 日移轉登記
    予被告孫秀英，其2 人間之買賣行為應屬通謀虛偽之意思表
    而無效，原告係被告胡坤盛之債權人，爰依民法第242 條規
    定代位請求被告孫秀英塗銷所有權移轉登記；若被告2 人間
    之買賣行為有效，亦因被告孫秀英於買受時明知被告胡坤盛
    之行為有損害於原告，原告爰依民法第244條第2項、第4 項
    規定請求被告孫秀英將系爭不動產之所有權移轉登記予以塗
    銷，回復登記為被告胡坤盛所有語，並求為判決：確認被告
    胡坤盛與被告孫秀英間就系爭不動產之買賣契約關係不存在
    ，被告孫秀英應就系爭不動產於100年3月8 日以買賣為原因
    所為所有權移轉登記予以塗銷；被告胡坤盛與被告孫秀英就
    系爭不動產於以買賣原因所為之債權行為，乃於民國100年3
    月8 日所為所有權移轉登記之物權行為均應撤銷。被告孫秀
    英於100年3月8 日以買賣為原因所為之所有權移轉登記，予
    以塗銷，並回復登記為被告胡坤盛名下所有云云。
二、按原告提起之訴訟，就為訴訟標的之法律關係，應有請求法
    院判決之現實上必要性，亦即在法律上有受判決之現實利益
    ，此乃國家允許人民利用訴訟制度之要件。若與自己無利益
    ，或依訴訟之內容不能直接解決其私法上權利之爭執者，即
    不能認為其訴有保護之必要，法院應就本案之訴訟標的以欠
    缺權利保護必要要件，以判決駁回原告之訴。本件原告請求
    判決：被告2人間於100年3月8日就系爭不動產所為以買賣為
    原因所為之所有權移轉物權行為應予塗銷等語，然據原告提
    出之土地及建物登記第二類謄本所載，被告胡坤盛所有系爭
    不動產於100年3月8 日所為之所有權移轉登記行為，其登記
    原因係「判決回復所有權」，並非原告所指稱之「買賣」，
    且登記所有權人係「胡坤盛」，亦非原告指稱之被告「孫秀
    英」，依原告就前述不動產之聲明顯無受判決之現實利益。
    從而應認為原告欠缺權利保護必要要件，其訴顯無理由，爰
    不經言詞辯論，逕以判決駁回之。
三、依民事訴訟法第249條第2項、第78條，判決如主文。
中    華    民    國   100    年    8     月    22    日
                  基隆簡易庭法  官  林淑鳳
以上正本係照原本作成。
如對本判決上訴，須於判決送達後20日內向本院提出上訴狀。如
委任律師提起上訴者，應一併繳納上訴審裁判費。
中    華    民    國   100    年    8     月    22    日
                            書記官  王鵬勝